最　高　行　政　法　院　判　決　　　　　　　　　九十一年度判字第二一九八號
　　再 審原 告　三大網版有限公司
　　代　表　人　乙○○
　　訴訟代理人　張金柱律師
　　再 審被 告　臺北縣稅捐稽徵處
　　代　表　人　甲○○
右當事人間因營業稅事件，再審原告對於中華民國八十九年六月二十三日本院八十九
年度判字第二一五○號判決，提起再審之訴。本院判決如左：
　　主  文
再審之訴駁回。
再審訴訟費用由再審原告負擔。
　　事  實
緣再審原告於民國八十年一月至八十一年八月間明知無進貨事實而向陳建成（臺灣柯
達股份有限公司業務員）購買臺灣柯達股份有限公司（以下簡稱柯達公司）所開立之
發票，計新台幣（以下同）一二、五七二、七七四元，作為進貨憑證退抵稅款，虛報
進項稅額逃漏營業稅六二八、六四○元，案經再審被告查獲，經審理違章成立，除補
徵營業稅六二八、六四○元外，並按所漏稅額科處十五倍罰鍰計九、四二九、六○○
元。再審原告不服，申請復查，經再審被告復查決定，將原核定補徵營業稅變更為三
○一、八五○元，並改按變更後漏稅額三○一、八五○元科處八倍罰鍰二、四一四、
八○○元。再審原告猶未甘服，循序提起行政訴訟，復經本院八十九年度判字第二一
五○號判決（下稱原判決）駁回，遂以原判決有行政訴訟法第二百七十三條第一項第
一款及第十三款之原因提起再審之訴，茲摘兩造訴辯意旨於次：
再審原告起訴意旨略謂：原判決係以台灣高等法院八十五年度上訴字第六五七號刑事
判決為依據，惟此一刑事判決嗣經最高法院八六年台上字第七三九四號刑事判決撤銷
，經臺灣高等法院八十七年度上更（一）字第一八號刑事判決確定在案；又台灣高等
法院八二年上訴字第三四九七號確定判決以楊木華侵占柯達公司貨款，附表所載七張
發票與台灣高等法院八七年上更一字十八號判決附表中編號四六、四七、四四、四八
、四九、五○、五一等七張發票完全相同，此七張發票之貨款既遭楊木華侵占，可證
明再審原告確有支付此七張發票金額，並實際有交易進貨，因此再審被告認定再審原
告購買不實發票五十三張計一二、五七二、六四○元中，至少應扣除上開七張發票二
、四四三、四九三元。從而原補徵營業稅及科處罰鍰之金額，至少均應予以核減，又
其餘四十六張發票再審原告均有給付貨款，實際上亦有進貨，此有柯達公司之存證信
函可證，況由柯達公司所提出之收貨簽收單、銷貨發票、付款證明書等，亦可證明，
又依柯達公司帳簿記載，再審原告曾支付柯達公司貨款八七○、三○六元，由此可證
再審原告並非無進貨事實購買不實發票等語，以發見未經斟酌之證物及原判決適用法
規顯有錯誤之再審事由提起再審，請求廢棄原判決，撤銷一再訴願決定及原處分之判
決。
再審被告答辯意旨略謂：臺灣高等法院八十七年度上更（一）字第一八號刑事判決並
未否定本案原據臺灣高等法院八十五年十一月六日八十五年度上訴字第六五七號刑事
判決所查事實，且係據同一事實對案件被告更改刑罰之判決，又據八十七年度上更（
一）字第一八號刑事判決附表四之附註（同八十五年度上訴字第六五七號判決之附表
四之附註）已就再審原告即三大網版有限公司所取得五十三張發票，銷售額一二、三
一七、三一八元，營業稅額六一五、八六七元，加以分析應有系爭期間銷售額之百分
之三十為合理之進貨成本，遂認列系爭期間（八十年度及八十一年一月至七月）銷售
額二○、九三四、四一七元，其百分之三十為六、二八○、三二五元應為合理之向柯
達公司進貨成本，虛列成本（即無進貨事實取得柯達公司發票部分）為六、○三六、
九九三元，系爭稅額按稅率百分之五核算為三○一、八五○元，經再審被告於復查決
定時衡量此情節變更補徵營業稅三○一、八五○元並處罰鍰，則再審原告執稱再審被
告以五十三張發票為無進貨事實顯有誤認。又再審原告雖舉台灣高等法院八二年上訴
字第三四九七號確定判決以楊木華侵占柯達公司貨款，附表所載七張發票與台灣高等
法院八七年上更一字十八號判決附表中編號四六、四七、四四、四八、四九、五○、
五一等七張發票完全相同，此七張發票之貨款既遭楊木華侵占，可證明再審原告確有
支付此七張發票金額二、四四三、四九三元，並實際有交易進貨及依柯達公司帳簿記
載，再審原告曾支付柯達公司貨款八七○、三○六元，該部分有交易等語，經查上開
金額共計三、三一三、七九九（含稅）元，扣減稅額部分即為進貨成本三、一五五、
九九九元，再審被告原已衡量再審原告合理進貨成本認定其有向柯達公司進貨，成本
為六、二八○、三二五元，再審原告所提金額三、一五五、九九九元金額顯已在復查
決定核減金額範圍內，再審原告不察，仍以再審被告係核定虛進成本一二、三一七、
三一八元，從而主張核減金額，尚難認其有理由。其他主張業於本案行政訴訟判決中
充分審理。綜上，再審原告主張各節俱不足取，其逃漏營業稅之違章行為至為明確，
從而再審被告復查決定命再審原告補徵營業稅三○一、八五○元，裁處罰鍰二、四一
四、八○○元，洵無不合，再審之訴應無理由請予駁回等語。
    理  由
按行政訴訟法第二百七十三條第一項第一款所謂適用法規顯有錯誤，係指原判決所適
用之法規與該案應適用之現行法規相違背，或與解釋判例有所牴觸者而言。至於法律
上見解歧異，再審原告對之縱有爭執，要難謂為適用法規錯誤，而據為再審之理由。
又同條第十三款所謂當事人發見未經斟酌之重要證物者，係指該證物在前訴訟程序時
業已存在，而為當事人所不知或不能使用，今始知悉或得予利用者而言，且以如經斟
酌可受較有利益之裁判者為限，始得據以提起再審之訴。本件再審原告明知無進貨事
實而向陳建成（柯達公司業務員）購買柯達公司所開立之發票，作為進貨憑證退抵稅
款，虛報進項稅額逃漏營業稅，案經再審被告補徵營業稅三○一、八五○元，並按漏
稅額三○一、八五○元科處八倍罰鍰二、四一四、八○○元。再審原告不服，循序提
起行政訴訟。本件原判決以：查台灣高等法院八十五年十一月六日八十五年度上訴字
第六五七號刑事判決認定：「劉旭星係台北縣三重市○○路○段一三八號四樓三大公
司之負責人，為從事業務之人，竟基於逃漏稅捐之概括犯意，自八十年二月間起至八
十一年七月底止，明知三大公司（即再審原告三大網版有限公司，下同）僅向柯達公
司購買六、二八○、三二五元之貨物，竟透過陳建成向楊木華以統一發票銷售金額之
百分之五或溢額部分百分之五之代價，連續購得柯達公司之不實統一發票五十三張作
為三大公司之進項憑證後，並連續多次委由不知情之會計師事務所之承辦人，在其業
務上所制作之三大公司前開期間台北縣營業人之銷售額與稅額申報書（每二個月申報
一次）上，將上開期間所取得不實統一發票五十三張，虛列銷售金額共六、○三六、
九九三元、扣抵營業稅三○一、八五○元（未含稅）為進貨成本，再分別於前開期間
之單數月十五日前某日，持以向台北縣稅捐稽徵處三重分處申報，而行使該等業務上
登載之不實文書，足以生損害於稅捐機關課稅之正確性，而以此詐術逃漏三大公司應
繳納之營業稅三○一、八五○元，營利事業所得稅一、四八九、二四九元。」有該判
決正本載存原處分卷可參。而上開判決之為前揭事實之認定，係根據「被告劉旭星
於調查局調查時供承不諱，核與被告陳建成、楊木華等人於調查、偵查中及原審審理
中供述情節大致相符，再觀諸被告劉旭星之三大公司八十一年八月至十二月之進貨帳
、銷貨帳所載，該時段並未申報柯達公司開立之統一發票，而依該時段銷貨金額與軟
片成本金額之比例為百分之三十，而按一般產業對於成本比例有一恆定性，足認該公
司使用軟片之合理成本應為銷售金額之百分之三十為準，惟觀之三大公司八十年度軟
片成本與銷售金額比為近百分之五十，八十一年度一月至七月軟片成本與銷售金額比
為逾百分之五十，足見其軟片成本佔銷售金額之比重過重，此有該公司八十年度、八
十一年度進貨帳、銷貨帳各一本在卷可參，且參以被告陳建成於調查中供承，伊與楊
木華賣予劉旭星之發票金額大約四百萬元左右，互核無矛盾之處，是被告劉旭星確有
購買發票逃漏稅捐之情，應堪認定。」已詳認定事實之依據，且並無違背一般證據
法則之處，是再審原告因其當時負責人劉旭星之違法，造成再審原告虛列銷售金額六
、○三六、九九三元，逃漏營業稅三○一、八五○元之違章事實自堪認定。至再審原
告主張其有進貨之事實，自應舉證以實其說，卷查自原處分，遞經訴願、再訴願及行
政訴訟程序中，均未見再審原告舉證證明，自難採信。是參照台灣高等法院八十五年
度上訴字第六五七號刑事刑決，認定再審原告逃漏營業稅之事實，並無不當，且該判
決係八十五年十一月六日宣判，迄今已逾三年，再審原告若主張該判決業經撤銷，自
應舉證明之，惟再審原告迄未舉證以供斟酌，亦不足採信。從而，原處分洵無不合，
一再訴願決定遞予維持，亦無違誤，因而駁回再審原告前訴訟程序之訴。核其所適用
之法規，並無與該案應適用之現行法規相違背，或與解釋判例有所牴觸之情形，自難
謂原判決有適用法規顯有錯誤之再審事由。再審原告主張，原判決適用營業稅法第五
十一條第五款規定，維持系爭原核定補爭再審原告營業稅及罰鍰，均有錯誤，應予核
減云云，乃法律上見解歧異，再審原告對之縱有爭執，要難謂為適用法規錯誤，而據
為再審之理由。次查再審原告以台灣高等法院八二年上訴字第三四九七號判決及柯達
公司八十年帳簿，為發見未經斟酌之重要證物。惟查台灣高等法院八二年上訴字第三
四九七號確定判決及柯達公司帳簿，在前訴訟程序時業已存在，再審原告並未敘明為
其所不知或不能使用，今始知悉或得予利用之理由，與首開當事人發見未經斟酌之重
要證物之說明，已有未合，況再審被告原已衡量再審原告合理進貨成本，認定其有向
柯達公司進貨，成本為六、二八○、三二五元，上開證據所得證明之進貨成本金額三
、一五五、九九九元，顯已在復查決定核減金額範圍內，因此縱經斟酌，亦不能使再
審原告受較有利益之裁判，故亦難謂原判決有行政訴訟法第二百七十三條第一項第十
三款規定之再審事由。又臺灣高等法院八十七年度上更（一）字第一八號刑事判決並
未否定本案原判決據以認定事實之臺灣高等法院八十五年度上訴字第六五七號刑事判
決所認定之事實，併予指明。綜上所述，再審原告再審意旨並無再審理由，應予駁回
。
據上論結，本件再審之訴為無理由，爰依行政訴訟法施行法第二條、第三條、行政訴
訟法第二百七十八條第二項、第九十八條第三項前段，判決如主文。
中　　華　　民　　國　　九十一　　　年　　　十二　　　月　　　五　　　　日
                    最 高 行 政 法 院  第 二 庭
                                審 判 長 法  官　　　陳　石　獅
                                         法  官      林　清　祥
                                         法  官　　　彭　鳳　至
                                         法  官　　　高　啟　燦
                                         法  官　　　黃　合　文
右  正  本  證  明  與  原  本  無  異
　　　　　　　　　　　　　　　　　　　　 法院書記官　王　福　瀛
中　　華　　民　　國　　九十一　　　年　　　十二　　　月　　　十三　　　日
